# FRANCO RODRIGUEZ DODERA

## FRONT END DEVELOPER

Argentina, Córdoba | +543515469344 | fancododera@gmail.com <u>Linkedin</u> - <u>Github</u>

# PERFIL

Front End developer con experiencia en el diseño y mantenimiento de proyectos. Especializado en **NextJS**, **React**, **Redux**, **JavaScript**, **TypeScript** entre otras tecnologías del sector. Participación destacada en proyectos vinculados a ECOMMERCE. Soy autodidacta, aprendo rápido, creativo, carismático, flexible y con gran capacidad para trabajar en equipo.

#### EXPERIENCIA LABORAL

#### **Sellers Latam - Front End Developer**

Febrero 2024 – Actualidad

- Encargado de implementar mejoras en la interfaz de usuario y funcionalidades del Front End.
- Desarrollé e integré API para optimizar el rendimiento del sistema.
- Realicé tareas de mantenimiento general para garantizar la estabilidad y funcionalidad continua del Front End.
- Solucioné problemas técnicos y optimicé la visualización de datos.
- Colaboré con equipos multidisciplinarios para alinear estrategias de desarrollo.
- Contribuí al desarrollo de nuevas características para mejorar la experiencia del usuario y el rendimiento del sistema.
- Mantenimiento general.
- Manejo de APIs.

Tech Stack: React, NextJS, Scss, Redux, Axios, JavaScript

## **FanClip - Front End Developer**

Noviembre 2023 - Diciembre 2023

- Desarrollo de componentes reutilizables y mejora de la interfaz de usuario para optimizar la experiencia del usuario.
- Creación e integración de dashboards interactivos con estadísticas, filtros y visualización de datos.
- Desarrollo y manejo de formularios junto con optimización y mantenimiento del Front End.
- Implementación y mantenimiento de APIs para mejorar el rendimiento y la estabilidad del sistema.
- Colaboración en el desarrollo de nuevas funcionalidades y en la alineación de estrategias de desarrollo.

Tech Stack: React, tailwind, MUI, Nodejs, mongoose MongoDB, Express

# **Munia - Front End Developer**

Septiembre 2023 – Diciembre 2023

- Desarrollo de Componentes reutilizables para todo el proyecto Desarrollo de Dashboards integrando estadísticas y filtros.
- Desarrollo y manejo de Formularios complejos.
- Despliegue/implementación del proyecto.

Tech Stack: React, Vite, Scss, Redux toolkit, React-Query, axios, MUI, Prisma, Nodejs, Sequalize, SQL, AWS, S3, EC2

# PROYECTOS DE PRACTICA

## **Full Stack Web Developer**

CarGo Concesionaria - https://pfcargo.netlify.app/

2023

- Diseño y desarrollo de la interfaz de usuario.
- Implementación de lógica front end para busquedas y filtrado de productos.
- Desarrollo de Componentes reutilizables para todo el proyecto.
- Despliegue/implementación del proyecto.

Tech Stack: React, Redux, CSS, TailWind, Node.js, Express, MongoDB y Mongoose.

# **Full Stack Web Developer**

Find Your Country 2023

- Diseño y desarrollo de una interfaz interactiva.
- Integración de APIs externas para obtener información geográfica y datos relevantes.
- Optimización de rendimiento a través de la mejora del código y la estructura del proyecto.
- Implementación de autenticación de usuarios para un acceso personalizado.
- Gestión del estado global de la aplicación utilizando Redux, garantizando una navegación fluida.
- Despliegue y configuración del servidor para asegurar la accesibilidad en diferentes entornos.

Tech Stack: React.js, Redux, Express, Javascript, PostgreSQL, Sequelize.

#### EDUCACION

Henry Bootcamp: Full Stack Web Developer. 800 horas de cursado teórico-práctico.

CoderHouse: Front End Web Developer, cursado teórico-practico. CoderHouse: Desarrollo de videojuegos, cursado teórico-practico.

# SKILLS

- Programación: HTML, CSS, JavaScript.
- Frameworks: React ,Next JS, Redux, Node.js, Express
- Base de Datos: PostgreSQL, Sequailize, MongoDB, Mongoose.
- Herramientas: Git, GitHub, Vercel, Netlify, Slack, Discord, Trello.

#### IDIOMAS

Español: Nativo.

Inglés: B2, Upper Intermediate.